【裁判字號】    98,訴,4139
【裁判日期】    990331
【裁判案由】    妨害性自主
【裁判全文】
臺灣板橋地方法院刑事判決              98年度訴字第4139號
公  訴  人  臺灣板橋地方法院檢察署檢察官
被      告  00000000B.
指定辯護人  本院公設辯護人  甲○○
上列被告因妨害性自主案件，經檢察官提起公訴（九十八年度偵
字第二五一九０號），本院判決如下：
    主  文
00000000B 成年人對於少年犯強制性交罪，處有期徒刑壹年拾月
。緩刑肆年，緩刑期內付保護管束。
    事  實
一、00000000B 於以下行為時係成年人（真實姓名及年籍詳卷，
    下稱A 男）與十四歲以上未滿十八歲之代號00000000號之女
    子（民國八十二年九月生，真實姓名及年籍詳卷，下稱B 女
    ）為遠親，於九十八年七月十八日凌晨二時許，在位於臺北
    縣樹林市○○街○段四十五巷四十號A 男工作場所之「新樂
    園休閒花園」內，A 男與B 女及其他友人一同飲酒後，A 男
    藉機將B 女帶至上址房間內同寢，詎A 男竟基於強制性交之
    犯意，不顧B 女反對，將B 女壓制在床上，強行脫下B 女之
    衣褲，以其陰莖插入B 女陰道，以此強暴之手段，對B 女為
    強制性交得逞，嗣B 女之父親（卷內代號00000000A 號，真
    實姓名及年籍詳卷，下稱C 男）發現後報警處理，始循線查
    悉上情。
二、案經B 女、C 男訴由臺北縣政府警察局樹林分局報告臺灣板
    橋地方法院檢察署檢察官偵查起訴。
    理  由
壹、程序事項：
    本件公訴人所引用之卷證資料（包含人證與文書證據），並
    無證據證明係公務員違背法定程序所取得，又被告以外之人
    於審判外之陳述，經核並無非出於自由意志而為陳述或遭違
    法取證及顯有不可信之情況，再卷內之文書證據，亦無刑事
    訴訟法第一百五十九條之四之顯有不可信之情況與不得作為
    證據之情形，且被告A 男及其指定辯護人迄本院言詞辯論終
    結前均未聲明異議，依刑事訴訟法第一百五十九條至第一百
    五十九條之五之規定，均有證據能力。
貳、實體事項：
一、上揭犯罪事實，業據被告於本院準備程序及審理中自白不諱
    ，核與告訴人即證人B 女、C 男分別於警詢及偵查中所證述
    之情節大致相符，並經告訴人B 女之姐姐即代號00000000C
    號之證人（真實姓名及年籍詳卷）、代號00000000D 號之證
    人分別於偵查中證述明確。此外，復有亞東紀念醫院九十八
    年八月二十一日北府衛醫字第2759號受理疑似性侵害事件驗
    傷診斷書一份附卷可稽。綜上所述，足見被告之自白核與事
    實相符，應可採為論罪科刑之依據。從而，本件事證已臻明
    確，被告犯行洵堪認定，應予依法論科。
二、查被告為上開行為時係已滿二十歲之成年人；告訴人B 女係
    八十二年九月生，於被告為上開行為時為十四歲以上未滿十
    八歲之少年，均有其二人之年籍資料在卷可參。是核被告所
    為，係犯刑法第二百二十一條第一項、兒童及少年福利法第
    七十條第一項前段之成年人對於少年以強暴之方法而為性交
    罪，並應依兒童及少年福利法第七十條第一項前段規定加重
    其刑。再被告行為時僅二十餘歲，年齡尚輕，前未有犯罪前
    科，於本件中當係一時情慾失控而致罹重典，且於犯後於本
    院審理中終能坦承犯行，並已與告訴人B 女、C 男達成調解
    ，賠償損失，而告訴人B 女、C 男並同意法院給予被告緩刑
    之機會，有本院九十八年度訴字第四一三九號調解筆錄一份
    在卷可參，足認其深具悔意，衡酌此情，堪認被告所犯本罪
    之法定本刑與其犯罪情節相較，實屬情輕法重，客觀上足以
    引起一般同情，顯有堪資憫恕之處，本院認縱處以法定最低
    刑度，猶嫌過重，爰依刑法第五十九條之規定，減輕其刑。
    被告有二以上刑之加重及減輕事由，爰依法先加後減之。爰
    審酌被告僅為滿足個人性慾，對於告訴人B 女為強制性交之
    行為，足以影響告訴人B 女之身心健康及正確性觀念之發展
    ，兼衡其素行狀況、與告訴人B 女之關係、犯罪之手段及犯
    後於本院準備程序及審理中已能坦承犯行，態度良好，並已
    獲得告訴人B 女、C 男之原諒等一切情狀，量處如主文所示
    之刑，以資懲儆。末查，被告前未曾因故意犯罪受有期徒刑
    以上刑之宣告，此有臺灣高等法院被告前案紀錄表一份在卷
    可參，其因年輕識淺，一時失慮致罹刑典，惟犯後已坦承犯
    行，深具悔意，並已獲得告訴人B 女、C 男之原諒，已如前
    述，經此偵審程序，當知所警惕而無再犯之虞，本院認為前
    開對被告所宣告之刑以暫不執行為適當，爰依刑法第七十四
    條第一項第一款規定，併予宣告緩刑四年，用啟自新。又被
    告所犯刑法第二百二十一條之罪，乃係刑法第九十一條之一
    所列之罪，依刑法第九十三條第一項第一款之規定，受緩刑
    之宣告，應於緩刑期間付保護管束，且本院認依被告所犯之
    情節亦有加以追蹤觀護以及避免其日後恐再犯觸法之必要，
    實質上於緩刑期間確有付保護管束之必要，併依刑法第九十
    三條第一項第一款之規定，諭知於緩刑期內付保護管束，俾
    由觀護人予以適當之督促，並發揮附條件緩刑制度之立意及
    避免短期自由刑執行所肇致之弊端，以觀後效。
據上論斷，應依刑事訴訟法第二百九十九條第一項前段，兒童及
少年福利法第七十條第一項前段，刑法第二百二十一條第一項、
第五十九條、第七十四條第一項第一款、第九十三條第一項第一
款，判決如主文。
本案經檢察官蘇振文到庭執行職務。  
中    華    民    國    99    年    3     月    31    日
                  刑事第六庭     審判長法  官  胡堅勤

                                       法  官  盧軍傑

                                       法  官  林家賢

以上正本證明與原本無異。
如不服本判決應於收受判決後十日內向本院提出上訴書狀，並應
敘述具體理由。其未敘述上訴理由者，應於上訴期間屆滿後二十
日內向本院補提理由書（均須按他造當事人之人數附繕本）「切
勿逕送上級法院」。
                                       書記官  林政良
中    華    民    國    99    年    3     月    31    日

附錄本判決論罪科刑法條：
刑法第二百二十一條：
對於男女以強暴、脅迫、恐嚇、催眠術或其他違反其意願之方法
而為性交者，處三年以上十年以下有期徒刑。
前項之未遂犯罰之。

司法院資訊處製作；財團法人民間司法改革基金會備份。
